臺灣臺中地方法院刑事判決　　　　　　　　　　　　　九十三年度易字第六七七號
　　公　訴　人　臺灣臺中地方法院檢察署檢察官
　　被　　　告　甲○○
右列被告因竊盜案件，經檢察官聲請以簡易判決處刑（聲請案號：九十三年度偵字第
一六七九號），本院豐原簡易庭認不宜以簡易判決處刑，簽移本院刑事庭改依通常程
序審理，被告於準備程序中就被訴事實為有罪之陳述，受命法官於聽取當事人之意見
後，本院合議庭裁定改由受命法官獨任以簡式審判程序審理，判決如左：
    主  文
甲○○共同連續竊盜，處拘役伍拾玖日，如易科罰金，以參佰元折算壹日。
    事  實
一、甲○○基於意圖為自己不法所有之概括犯意，（一）先於民國九十二年十二月二
    十五日上午八時許，夥同具共同竊盜犯意聯絡之成年男子黃仕政（業經本院以九
    十三年度易字第四八七號判處拘役五十日），共同騎乘機車沿路尋找可資變賣之
    財物，並於當日上午約十時許，行經位於臺中縣潭子鄉○○路二四號黃俊銘所有
    之空屋處，乃共同基於意圖為自己不法所有之犯意聯絡，一起自該空屋外圍用以
    區隔裏外之鐵門所留縫隙，侵入該屋附連圍繞之土地，再於該空屋內外四處搜尋
    可資變賣之財物（侵入建築物部分未據告訴），接續竊得鐵器、鋼筋及水管等物
    。得手後，因見該處無人，乃將所竊得之鐵器、鋼筋及水管等物先放在空屋旁之
    空地上。旋甲○○為便利黃仕政騎乘機車將所竊得之鐵管載至附近之資源回收場
    出售變現，乃又進入屋內拾取生鏽之鐵鋸一支至空地上，鋸斷水管。旋並由黃仕
    政騎乘機車將渠二人所竊得之部分贓物連同在該空地上所共同侵占之水溝蓋四個
    （甲○○共同侵占脫離本人所持有物罪部分，業經本院以九十三年度易字第四八
    七號判處罰金三千元確定），先載至某資源回收場出售予不知情之不詳姓名之人
    ，所得現金新臺幣（下同）一千二百元，由黃仕政返回該處將其中六百元分予甲
    ○○，並由黃仕政再騎乘機車載運所竊得之其他財物前往資源回收場出售。適臺
    中縣警察局豐原分局潭北派出所巡邏員警林枝明駕駛巡邏車，於同日中午約十二
    時十八分許行經該處，發現甲○○行跡可疑予以盤查後，發現置放在空屋旁之鋼
    筋一支、鐵管三支及水管二支等物，而查悉上情。（二）復單獨於九十三年一月
    十日十八時許，在臺中縣潭子鄉○○路○段二五八巷三號臺灣糖業股份有限公司
    所屬「聚興農場」內，竊取該農場所有之鋁梯一具。得手後即將之放置於其所騎
    乘之機車踏板上準備載返住處，惟旋於同日十八時四十五分許，行經臺中縣潭子
    鄉○○路○段二五八巷前時，即為巡邏員警盤查而查悉上情。
二、案經臺中縣警察局豐原分局報告臺灣臺中地方法院檢察署檢察官偵查後，聲請以
    簡易判決處刑，本院豐原簡易庭認為不宜以簡易判決處刑，簽移本院刑事庭改依
    通常程序審理。
    理  由
一、訊據被告甲○○對於右揭事實坦承不諱，核與證人即「聚興農場」管理員林芳桂
    於警詢中證述、證人即警員林明枝於本院九十三年度易字第四八七號刑事案件審
    理中結證及證人即臺中縣潭子鄉大富村村長陳秋雄於警詢中證述情節相符，並有
    本案卷宗所附之現場照片二張、現場圖一張、林芳桂出具之贓物領具保管單一張
    ，及附於本院九十三年度易字第四八七號刑事案件偵查卷內之現場照片八張、現
    場圖一張、陳秋雄出具之贓物領具保管單一張及本院九十三年度易字第四八七號
    刑事判決一份在卷可稽。至共同正犯黃仕政於本院九十三年度易字第四八七號刑
    事案件審理中雖矢口否認上述與被告共同竊盜犯行，辯稱：甲○○於當日下午約
    三、四時許，撥打伊使用之0000000000號行動電話，請伊騎乘機車至
    甲○○位於臺中縣清泉岡附近住處搭載甲○○，伊乃依言載甲○○至臺中縣潭子
    鄉○○路附近讓甲○○下車，之後伊即騎機車離開，伊並未與甲○○共同為右述
    行為云云。惟查，警員林明枝在上址查獲被告甲○○時，現場遺留有二個便當空
    盒，而該二個便當空盒即係被告二人食用後棄置於該處，業經被告甲○○於本院
    九十三年度易字第四八七號刑事案件審理中供承屬實，並經證人林明枝於該刑事
    案件中審理中結證明確，已足證被告甲○○自白情節非虛，確與事實相符。而被
    告黃仕政於另案（即本院九十三年度易字第四八七號刑事案件）偵查中先係辯稱
    ：「（對於甲○○指稱你跟他一起竊取，有何意見？）我只是路過，沒有偷，我
    住在那附近。」云云，嗣於審理中又改以上開情詞置辯，核其所辯先後不一。且
    黃仕政所使用之上開行動電話門號，自九十二年十二月二十三日起至同年月二十
    五日止，於中午十二時至十六時止時段，均無通話紀錄，亦有附於本院九十三年
    度易字第四八七號刑事卷內之行動電話門號通聯紀錄一張在卷可按，則被告黃仕
    政所辯情節，既先後不一，並與事實相悖，復與被告甲○○前揭供述情節不符，
    顯係臨訟卸責之詞，不足採信。綜上所述，本案事證明確，被告犯行堪以認定。
二、核被告甲○○所為，係犯刑法第三百二十條第一項之竊盜罪。又被告與黃仕政二
    人間就右開如事實欄一（一）所示竊盜犯行，具有犯意之聯絡與行為之分擔，均
    為共同正犯。再被告右揭先後二次竊盜犯行，時間緊接，觸犯構成要件相同之罪
    名，顯係基於概括之犯意反覆為之，為連續犯，應依刑法第五十六條規定以一罪
    論，並加重其刑。又被告上開如事實欄一（一）部分所示竊盜犯行，雖未據起訴
    ，惟既與經檢察官起訴部分，具有連續犯之裁判上一罪關係，而為起訴效力所及
    ，本院自應併予審理，附此敘明。爰審酌被告犯罪之動機、目的、手段、所竊得
    之財物價值非鉅及被告犯罪後坦承犯行，態度尚佳等一切情狀，量處如主文所示
    之刑，併諭知易科罰金之折算標準。
據上論斷，應依刑事訴訟法第四百五十二條、第二百七十三條之一第一項、第二百九
十九條第一項前段、刑法第二十八條、第五十六條、第三百二十條第一項、第四十一
條第一項前段，罰金罰鍰提高標準條例第一條前段、第二條，判決如主文。
中      華      民      國    九十三    年      五      月     二十     日
                                  臺灣臺中地方法院刑事第十庭
                                          法  官  江  奇  峰
右正本證明與原本無異。
如不服本判決，應於判決送達後十日內向本院提出上訴狀，上訴於臺灣高等法院臺中
分院( 須附繕本 )。
                                          書記官
中      華      民      國    九十三    年      五      月     二十     日
附錄本案論罪科刑法條全文：
刑法第三百二十條第一項
意圖為自己或第三人不法之所有，而竊取他人之動產者，為竊盜罪，處五年以下有期
徒刑、拘役或五百元以下罰金。
